臺灣臺北地方法院刑事判決　　　　　　 100年度審訴字第16號
公　訴　人　臺灣臺北地方法院檢察署檢察官
被　　　告　洪美奈
選任辯護人　陳建偉律師
　　　　　　李漢鑫律師
上列被告因妨害風化案件，經檢察官提起公訴（100 年度偵字第
10938 號），被告就被訴事實為有罪之陳述，本院合議庭裁定由
受命法官以簡式審判程序審理，判決如下：
    主  文
洪美奈意圖使女子與他人為猥褻之行為，而容留以營利，處有期
徒刑陸月，如易科罰金，以新臺幣壹仟元折算壹日。扣案之監視
器主機壹臺、監視器螢幕壹臺、監視器鏡頭肆支、帳冊及客人聯
絡簿貳本、行動電話壹具（門號：0000000000號）、
新臺幣壹萬柒仟伍佰元，均沒收。
    事  實
一、洪美奈係位在臺北市中山區○○○路○段7 號8 樓「JOY 美
    式SPA 」店之負責人，竟基於意圖使女子與他人為猥褻行為
    而媒介、容留以營利之犯意，自民國100 年4 月底某日起，
    在網路上刊登「TABLE SHOWER指油壓精油淋巴按摩」之廣告
    ，招攬不特定男客來店消費，消費方式為負責按摩女子將男
    客帶進包廂內並收取新臺幣（下同）2,500 元後交給洪美奈
    收執，再回到包廂內為客人洗澡、按摩共計90分鐘，期間男
    客並可要求按摩女子以手撫弄生殖器至射精之俗稱「半套」
    性交易，男客消費金額2,500 元則由洪美奈保有1,300 元，
    由按摩女子於當日結帳時領取1,200 元，在上址媒介、容留
    女子吳雨真、方姿琇、何佩樺、吳千金與不特定男客從事猥
    褻行為。嗣於100 年5 月11日下午4 時許，為警持本院核發
    之搜索票，於上址當場查獲按摩女子吳雨真、方姿琇甫幫男
    客趙振華、陳建仁洗澡進行色情服務完畢，正在按摩床上從
    事半套性交易，另按摩女子何佩樺甫將男客郭振凱帶進包廂
    內，準備收取費用2,500 元，另按摩女子吳千金則坐在候客
    區候客，並當場扣得洪美奈所有與本案無關之金錢2,000 元
    、性交易所得17,500元、監視器主機1 臺、監視器螢幕1 臺
    、監視器鏡頭4 支、帳冊及客人聯絡簿2 本及行動電話1 具
    （門號：0000000000號），始查知上情。
二、案經臺北市政府警察局中山分局報告臺灣臺北地方法院檢察
    署檢察官偵查起訴。
    理  由
一、按除被告所犯為死刑、無期徒刑、最輕本刑為3 年以上有期
    徒刑之罪或高等法院管轄第一審案件者外，於法院行準備程
    序進行中，被告先就被訴事實為有罪之陳述時，審判長得告
    知被告簡式審判程序之旨，並聽取當事人、代理人、辯護人
    及輔佐人之意見後，裁定進行簡式審判程序；且受命法官行
    準備程序，與法院或審判長有同一之權限；又簡式審判程序
    之證據調查，不受刑事訴訟法第159 條第1 項、第161 條之
    2 、第161 條之3 、第163 條之1 及第164 條至第170 條規
    定之限制，刑事訴訟法第273 條之1 第1 項、第279 條第2
    項前段、第273 條之2 分別定有明文。本案被告所為，係犯
    死刑、無期徒刑、最輕本刑為3 年以上有期徒刑以外之罪，
    其於準備程序中就被訴事實為有罪之陳述，經法官告知簡式
    審判程序之旨，並聽取公訴人、被告及辯護人之意見後，認
    為適宜由受命法官獨任進行簡式審判程序，依刑事訴訟法第
    273 條之1 第1 項規定，合議庭裁定由受命法官獨任進行簡
    式審判程序，合先敘明。
二、上揭事實業據被告洪美奈於本院審理時坦承不諱，核與證人
    吳雨真、方姿琇、何佩樺、吳千金、趙振華、陳建仁、郭振
    凱證述情節大致相符，復有臺北市政府警察局中山分局臨檢
    紀錄表、搜索扣押筆錄暨附件扣押物品目錄表與扣押物品收
    據、現場照片19張、扣押物品清單（100 偵10938 號卷第11
    頁至第13頁、第60頁至第64頁、第106 頁至第109 頁、第12
    6 頁）、網路廣告3 紙、帳冊兼客戶聯絡資料2 紙（100 偵
    10938 號卷第84頁至第86頁、第87頁至第88頁）附卷可稽，
    被告任意性之自白與事實相符，堪以採信。本案事證明確，
    被告犯行洵堪認定，應依法論科。
三、按刑法第231 條第1 項之罪，其犯罪構成要件乃以行為人主
    觀上有營利及使男女與他人為性交或猥褻行為之犯意，客觀
    上有引誘、容留或媒介之行為為已足。故行為人只要以營利
    為目的，有使男女與他人為性交或猥褻行為之意圖，而著手
    引誘、容留或媒介行為，即構成犯罪，至於該男女與他人是
    否果有為性交或猥褻之行為，則非所問。查被告於網路刊登
    廣告，並媒合男客與女子在承租之房屋內進行猥褻行為以獲
    取利益，核其所為，係犯刑法第231 條第1 項之意圖使女子
    與他人為猥褻之行為而容留以營利罪。被告意圖營利媒介進
    而容留女子與男客為猥褻行為，其媒介之低度行為已為容留
    之高度行為所吸收，不另論罪。公訴人於起訴書犯罪事實欄
    載明被告意圖使女子與他人為猥褻行為而媒介、容留，卻認
    被告係犯刑法第231 條第1 項前段之意圖使女子與他人為性
    交行為而媒介、容留以營利罪嫌，顯屬誤載，本院自得予以
    審理並無庸變更起訴法條。又刑法第231 條第1 項規定之圖
    利引誘、容留或媒介使男女與他人為性交之行為罪，及圖利
    引誘、容留或媒介使男女與他人為猥褻之行為罪，性質上屬
    集合犯，乃集合多數犯罪行為而成立之獨立犯罪型態。祇須
    行為人基於常業之意思，意圖營利，反覆引誘、容留或媒介
    男子或女子與他人為性交行為，或使為猥褻之行為，而有其
    中之一者，即足成立；其反覆之數行為間，不生刑法修正前
    連續犯、牽連犯或想像競合犯之問題（最高法院98年度台上
    字第4011號判決意旨可資參照）。被告自100 年4 月底某日
    起至同年5 月11日為警查獲時止，提供同一處所而犯本案，
    應論以集合犯之包括一罪。爰審酌被告前有類此前科，卻仍
    不知悔悟，為圖利益，罔顧法令媒介、容留女子與男客為猥
    褻行為，破壞社會善良風氣，行為不當，本應嚴懲以收刑罰
    教化之效，惟念其犯後坦承犯行，尚有悔意，並參酌被告智
    識程度、生活狀況及犯罪動機、目的、手段、方式、規模及
    所獲利益等一切情狀，量處如主文所示之刑，並諭知易科罰
    金之折算標準，以示懲儆。末查，扣案之監視器主機1 臺、
    監視器螢幕1 臺、監視器鏡頭4 支、帳冊及客人聯絡簿2 本
    、行動電話1 具（門號：0000000000號），均為被告所有且
    係用於按摩店之經營，業據被告供述在卷（本院卷第42頁）
    ，為被告所有犯本案所用之物，爰依刑法第38條第1 項第2
    款之規定，宣告沒收。又扣案之現金17,500元，則為被告因
    本案犯罪所得之財物，亦據被告供述在卷（本院卷第41頁至
    第42頁），爰依刑法第38條第1 項第3 款之規定，宣告沒收
    。至其餘扣案之現金2,000 元，係屬被告平日攜帶供己零用
    之金錢（本院卷第41頁至第42頁），業據被告供述在卷，且
    無證據證明與本案有關，應退由移案機關另為適法處理，附
    此敘明。
據上論斷，應依刑事訴訟法第273 條之1 第1 項、第284 條之1
、第299 條第1 項前段，刑法第231 條第1 項、第41條第1 項前
段、第38條第1 項第2 款、第3 款，刑法施行法第1 條之1 ，判
決如主文。
本案經檢察官翁偉玲到庭執行職務。
中    華    民    國   100    年    11    月    14    日
                  刑事第二十一庭  法  官  林勇如
上正本證明與原本無異。
如不服本判決應於收受送達後10日內向本院提出上訴書狀，並應
敘述具體理由；其未敘述上訴理由者，應於上訴期間屆滿後20日
內向本院補提理由書（均須按他造當事人之人數附繕本）「切勿
逕送上級法院」。
                                  書記官  葉潔如
中    華    民    國   100    年    11    月    14    日
附錄論罪法條：
中華民國刑法第231 條（圖利使人為性交或猥褻罪）
意圖使男女與他人為性交或猥褻之行為，而引誘、容留或媒介以
營利者，處5 年以下有期徒刑，得併科10萬元以下罰金。以詐術
犯之者，亦同。
公務員包庇他人犯前項之罪者，依前項之規定加重其刑至二分之
一。